```{r setupspecies, include=FALSE}
rm(list = ls()) ; invisible(gc()) ; set.seed(42)
library(knitr)
library(kableExtra)
if(knitr:::is_html_output()) options(knitr.table.format = "html") 
if(knitr:::is_latex_output()) options(knitr.table.format = "latex") 
library(tidyverse)
theme_set(bayesplot::theme_default())
opts_chunk$set(
  echo = F, message = F, warning = F, fig.height = 6, fig.width = 8,
  cache = T, cache.lazy = F)
```


```{r dataspecies}
species <- read_csv(file = "data/Species/rings/list_species_TreeAdapt_130220b.csv") %>% 
  rename(Family = Famille,
         Genus = Genre,
         Species = Espece,
         AnnualRings = `Annual Rings`,
         ReproductivePhenology = `Reproductive Phenology`)
fcm <- bind_rows(read_csv("data/Species/fluxcytometry/FCM analyses - TREEMUTATION.csv"),
                 read_csv("data/Species/fluxcytometry/Results of FCM analyses - TREEMUTATION.csv")) %>% 
  rename(GenomeMbp = `1C (Mbp)`)
species <- left_join(species, fcm)
```

# Species

This chapter support the choice in species for the study.

```{r tablespecies}
species %>% 
  filter(TreeAdapt == 1) %>% 
  # filter(!is.na(AnnualRings))  %>% 
  dplyr::select(Family, Genus, Species, AnnualRings, ReproductivePhenology, ID, GenomeMbp) %>% 
  unique() %>% 
  DT::datatable(colnames = c("Family", "Genus", "Species", "Annual rings", "Reproductive phenology", "Sample", "Genome (Mbp)"))
```

## Flux cytometry

```{r fluxconfidence, fig.cap="Uncertainty in flux cytometry repeats."}
dplyr::select(species, Genus, Species, ID, Replicate, GenomeMbp) %>% 
  unique() %>% 
  separate("ID", "ID") %>% 
  na.omit() %>% 
  mutate(SpeciesLong = paste(substr(Genus, 1, 1), Species)) %>% 
  reshape2::dcast(SpeciesLong + ID ~ Replicate, value.var = "GenomeMbp") %>% 
  na.omit() %>% 
  rename("GenomeSize1" = "1", "GenomeSize2" = "2") %>% 
  ggplot(aes(GenomeSize1, GenomeSize2, label = SpeciesLong)) +
  geom_point() +
  geom_smooth(method = "lm") +
  geom_abline(col = "red") +
  ggrepel::geom_label_repel(box.padding = 1)
```


## *Dicorynia guianensis*

About phenology:

* Loubry D., Déterminisme du comportement phénologique des arbres en forêttropicale humide de Guyane française (5° lat. N.), thèse, Université Paris VI, 104-123,1994.
* Caron, H., Dutech, C., & Bandou, E. (2008). Variations spatiotemporelles du régime de reproduction de Dicorynia guianensis Amshoff (Caesalpiniaceae) en forêt guyanaise, (July), 2008
* Norden, N., Chave, J., Belbenoit, P., Caubère, A., Châtelet, P., Forget, P. M., & Thébaud, C. (2007). Mast fruiting is a frequent strategy in woody species of eastern South America. PLoS ONE, 2(10). https://doi.org/10.1371/journal.pone.0001079
* Jésel Sébastien. 2005. Ecologie et dynamique de la régénération de Dicorynia guianensis (Caesalpiniaceae) dans une forêt guyanaise. Paris : INA-PG, 288 p. Thèse de doctorat : Ecologie forestière : Institut national agronomique Paris-Grignon
    * > (1) le comportement reproductif et son déterminisme

